【裁判字號】    95,交抗,54
【裁判日期】    950331
【裁判案由】    聲明異議
【裁判全文】
臺灣高等法院臺南分院刑事裁定          95年度交抗字第54號
抗  告  人  甲○○
上列抗告人因違反道路交通管理處罰條例案件聲明異議，不服臺
灣台南地方法院中華民國95年2月27日裁定（94年度交聲字第710
號），提起抗告，本院裁定如下：
    主  文
抗告駁回。
    理  由
一、本件抗告意旨略以：當天違規的是內側車道的白色小轎車，
    非抗告人，而交通隊的雷射測速槍儀器雖然很準，但該地段
    為彎道，雷射槍不會轉彎，也不可能穿過山壁，該員警也無
    法預測來車會超速，故所測超速之車非抗告人所駕駛云云。
二、經查：
  (一)本件異議人駕駛車牌號碼3436-LX號自小貨車，於94年10 月
    21日22時17分許，在速限110 公里之國道3號279公里南下路
    段為警攔停，並以異議人經雷射槍測定時速達127 公里為由
    予以舉發，嗣經交通部公路總局嘉義區監理所臺南監理站裁
    處以異議人違反處罰條例第33條第1項及第63條第1項規定，
    裁處罰鍰3,000元，並記違規點數1點，除據異議人於異議狀
    中自承明確外，並有內政部警政署國道公路警察局公警交字
    第Z00000000 號舉發違反道路交通管理事件通知單及原處分
    機關嘉監南字第裁74-Z00000000號違反道路交通管理事件裁
    決書附卷可稽。
  (二)證人林瑞宏（即舉發本違規事件之國道公路警察局第八警察
    隊古坑分隊員警）於原審調查中到庭具結證稱：是我與另一
    員警歐勝國舉發的，當時2人在國道3號南下279 公里匝道口
    處執行勤務，是我持雷射槍測速，雷射槍1次只能攔截1部車
    子，經紅點鎖定後就是該部車，當時確有攔到3436-LX 號，
    該車時速是123公里，該地速限110公里，我在該隊執勤雷射
    槍已經5 年了，根據我的經驗不會判斷錯誤的，而且依據現
    場情形不會攔錯等語。並就舉發通知單上記載違規時速為「
    127」公里部分，則稱：當時是歐勝國開單，我當時有說測
    速是123 公里，恐怕是在高速公路上車輛行駛的聲音，造成
    他誤聽，但是123公里與127公里都是超速，舉發單上的測距
    375 公尺，是指雷射槍測得的異議人車子位置與執勤警車的
    相距位置等語綦詳（參原審卷第14頁）。是異議人所駕駛之
    3436-LX 號自小貨車，確為證人執行測速勤務時所鎖定之車
    輛無誤。
  (三)又當日證人舉發所使用之LTI 20.20 雷射測速槍，其量測目
    標車輛速率範圍為-199到+199 英哩/時，量測目標車輛速率
    精度為-2到+1英哩/時，標準有效量測目標車輛距離為-50到
    +600英呎，有LTI 20.20 實驗室及野外鑑測報告可證，該報
    告並經臺灣臺北地方法院公證處予以認證；再該雷射測速槍
    復於94年3 月31日進行校正檢查，經校正檢查後可正常操作
    使用等情，業據證人提出臺灣臺北地方法院85年度認字第98
    36號認證書及台灣光學有限公司檢驗報告各1 份附卷足佐。
    舉發單上所載異議人所駕駛之3436-LX 號自小貨車位置及時
    速（應為123 公里）皆在該測速槍有效量測範圍內，且抗告
    人超速地點在國道3 號高速公路公路，路面平直，縱有彎道
    ，亦不會角度太大，抗告人稱雷射槍不能穿透山壁，或屬實
    情，惟抗告人既行經該路段，即會進入雷射槍目標範圍內因
    而被測出超速，雷射槍之記錄應堪採信，抗告人所辯，應非
    可採。
  (四)綜上所述，異議人於94年10月21日22時17分許，駕駛車牌號
    碼3436-LX號自小貨車行經最高速限90公里之國道3號高速公
    路南下279公里處時，其行車速度為123公里，有超速而不遵
    管制規定之違規事實既可認定，原法院駁回抗告人之異議，
    核無不合，抗告為無理由，應予駁回。
三、依道路交通案件處理辦法第26條、刑事訴訟法第412條，裁
    定如主文。
中    華    民    國    95    年    3     月    31    日
                  刑事第五庭    審判長法  官  楊明章
                                      法  官  戴勝利
                                      法  官  楊子莊
以上正本證明與原本無異。
不得再抗告。
                                      書記官  王全龍
中    華    民    國    95    年    4    月      3    日


司法院資訊處製作；財團法人民間司法改革基金會備份。
